# 请教陈版主为即将清算的子公司代偿关联方债务的处理

提问人：chenlingao 时间：2017-12-23 09:55:23
母公司A拟关闭一家资不抵债的子公司甲，该甲公司负债全部欠集团内其他关联方B公司的款项，母公司拟代子公司全部偿还这些债务（母公司不存在因为担保等导致的连带清偿责任）。我理解子公司作为一个独立的法人，是需要以其自身的出资额（包含未实缴的）为限对外承担债权债务的，也就是在子公司不能全部清偿债务时母公司没有代子公司偿还债务的义务；另外，母公司也不是因为子公司在经营过程中为了维持子公司的正常经营不被破产清算而给与的财务支持。因此该项交易不具商业实质，应当视为母公司对其他关联方的捐赠，应当计入母公司单户报表当期的营业外支出-捐赠支出。在合并报表层面，由于该捐赠与子公司以前年度的亏损之间并无直接联系（母公司没有代为支付的义务），因此应当分别确认清算子公司的收益以及捐赠支出。不知道我的理解是否正确，请教陈版主应该如何进行处理，谢谢！

回答人：chenyiwei
母公司代清算子公司偿还债务，应作为对该清算子公司的追加投资，计入对该子公司的投资成本；该清算子公司相应将母公司代偿的负债转入资本公积。

提问人：chenlingao 时间：2017-12-23 21:11:13
谢谢陈版主！我理解如果不是因为是欠关联方的钱，母公司一般是不会代偿的;另外，如果子公司还在经营，代偿可能是为了保证子公司不被清算(帮它度过难关)，这种代偿作为投资是可能有回报的，子公司都要清算了母公司代偿有什么商业逻辑呢？这个作为投资是否合适(根本没有回报)？它代偿的实质就是把关联方的损失转移给了母公司了，并不是维持子公司的运行，是否可以理解为对关联方的捐赠？谢谢！

回答人：chenyiwei
也可以这样理解。但最终结果都是母公司对下属的某个子公司进行了资本性投入。